【裁判字號】    98,交聲,1441
【裁判日期】    981120
【裁判案由】    違反道路交通管理處罰條例聲明異議
【裁判全文】
臺灣桃園地方法院交通事件裁定        98年度交聲字第1441號
移送機關即
原處分機關  交通部公路總局新竹區監理所
異  議  人
即受處分人  甲○○
上列異議人因違反道路交通管理處罰條例案件，對於交通部公路
總局新竹區監理所桃園監理站於民國98年6 月11日所為之處分（
原處分案號：桃監裁罰字第裁52-DB0000000號），聲明異議，本
院裁定如下：
    主  文
異議駁回。
    理  由
一、原處分意旨略以：異議人即受處分人甲○○所有之車牌號碼
    CJ-9840 號自用小客車於民國98年5 月2 日上午8 時54分許
    ，停放在桃園縣大溪鎮○○路與中正東路口，為桃園縣政府
    警察局大溪分局警備隊警員逕行舉發有「紅線違停」之違規
    ，並填掣桃警局交字第DB0000000 號舉發違反道路交通管理
    事件通知單（下稱舉發單）移送原處分機關，由原處分機關
    以異議人上開違規行為明確，爰依道路交通管理處罰條例第
    五十六條第一項第一款之規定，裁處罰鍰新臺幣（下同）九
    百元等語。
二、聲明異議意旨略以：系爭路段雖為紅線，但紅線外又劃設白
    線，致伊誤認可以停車，且伊車輛係停放在白線內，並無影
    響交通之虞，又開單員警罔顧伊權益，製單卻不告知繳款方
    式，爰依法聲明異議，請求撤銷原處分云云。
三、按標線依其型態原則上分類為：「白實線」：設於路側者，
    作為車輛停放線；「紅實線」：設於路側，用以禁止臨時停
    車。再按禁止臨時停車線，用以指示禁止臨時停車路段，以
    劃設於道路緣石正面或頂面為原則，無緣石之道路得標繪於
    路面上，距路面邊緣以三十公分為度，本標線為紅色實線，
    線寬除設於緣石，正面者以緣石高度為準外，其餘皆為十公
    分。道路交通標誌標線號誌設置規則第一百四十九條第一項
    第一款第三目、第五目、第一百六十九條第一、二項分別定
    有明文。次按汽車停車時，禁止臨時停車處所不得停車；汽
    車駕駛人停車時，在禁止臨時停車處所停車者，處新臺幣六
    百元以上一千二百元以下罰鍰，道路交通安全規則第一百十
    二條第一項第一款，道路交通管理處罰條例第五十六條第一
    項第一款亦分別有明文規定。
四、經查：
（一）異議人於上揭時、地，因紅線違停之違規行為，為桃園縣
      政府警察局大溪分局警備隊警員逕行舉發，嗣由原處分機
      關以異議人在劃有紅線之禁止臨時停車處所停車，依道路
      交通管理處罰條例第五十六條第一項第一款之規定，裁處
      罰鍰九百元，有舉發單、裁決書、送達證書及採證照片在
      卷可稽。
（二）依卷附採證照片所示，該路段路側均畫有白色實線，僅異
      議人停車位置及其後之路段，始同時劃設白線及紅線，然
      觀諸異議人停車位置之紅色實線並無斑駁脫漆致不能辨識
      ，且異議人停車之位置，既有部分在劃設紅色實線之路段
      ，屬於禁止臨時停車路段之範圍內，再參酌禁止臨時停車
      紅實線之設置意旨，乃行政主管機關基於整體區域內之交
      通流量，並考量個別路段之實際狀況與行車安全等因素，
      認為該路段確實不適停車所為之繪設，其目的在禁止所有
      車輛於繪設該類標線路段上之任何停車行為，俾確保人車
      通行之安全並維護社會大眾使用道路之秩序，準此，異議
      人停車位置雖同時存在有道路邊線之白實線，而白實線亦
      僅表示道路邊線之交通標誌，於無其他條件限制時，駕駛
      人固得停放車輛於劃設白線之路側，惟倘若有其他交通標
      誌加以限制時，仍應受該交通標誌之限制，是本件仍應認
      為異議人有違規停車之事實，異議人所辯尚難採信。
（三）又異議人雖辯稱：開單員警罔顧伊權益，製單卻不告知繳
      款方式，令人傷神云云。惟異議人配偶徐邦福既已簽收舉
      發單，有送達證書在卷足佐，而舉發單左下方之「注意事
      項」欄第二點已詳細記載罰鍰之繳費方式及地點，是異議
      人此部分所辯亦非有理由。
五、綜上所述，本件異議人有於上開時、地，在劃有紅線之禁止
    臨時停車處所停車之違規事實明確，原處分機關依道路交通
    管理處罰條例第五十六條第一項第一款之規定，裁處異議人
    罰鍰九百元，核無違誤，異議人之異議為無理由，應予駁回
    。
據上論斷，應依道路交通案件處理辦法第十九條，裁定如主文。
中    華    民    國    98    年    11    月    20    日
                      交通法庭  法  官  李文娟
以上正本證明與原本無異。
如不服本裁定，應於裁定送達後5 日內向本院提出抗告狀。
                                書記官  蕭秀蓉
中    華    民    國    98    年    11    月    20    日


司法院資訊處製作；財團法人民間司法改革基金會備份。
